【裁判字號】    97,交抗,316
【裁判日期】    970327
【裁判案由】    違反道路交通管理處罰條例
【裁判全文】
臺灣高等法院交通事件裁定             97年度交抗字第316號
抗  告  人
即受處分人  甲○○
上列抗告人因違反道路交通管理處罰條例案件，不服臺灣宜蘭地
方法院，中華民國97年2月15日所為裁定（原審案號：96年度交
聲字第340號），提起抗告，本院裁定如下：
    主  文
抗告駁回。
    理  由
一、按汽車裝載時，有裝載危險物品未隨車攜帶臨時通行證、罐
    槽車之罐槽體檢驗合格證明書、運送人員訓練證明書或未依
    規定路線、時間行駛者，處汽車駕駛人新臺幣（下同）三千
    元以上九千元以下罰鍰，並責令改正或禁止通行，道路交通
    管理處罰條例第三十條第一項第八款定有明文。又按進入雪
    山隧道（石碇交流道至頭城交流道雙向）禁止載運危險物品
    ，雪山隧道行車安全注意事項亦有明文。
二、原裁定略以：抗告人即受處分人甲○○於民國九十六年七月
    十日上午九時許，駕駛車號IA－九九一三號自用小貨車，由
    南往北方向行駛於國道五號高速公路，於行經國道五號高速
    公路北向二九．七公里時，因裝載危險物品乙炔鋼瓶而為警
    攔停掣單舉發之事實，業經證人即當日值勤員警藍俊傑結證
    明確。而乙炔及氧氣均屬道路交通安全規則附件二汽車裝載
    危險物品分類表第二類之危險物品，如需載運，應備具危險
    物品道路運送計畫書及物質安全資料表向起運地或車籍所在
    地公路監理機關申請核發臨時通行證，且乙炔及氧氣空的桶
    槽、容器和管線仍具有危害性的殘留物，亦有交通部公路總
    局九十六年十二月十三日路監交字第○九六○○五七七四五
    號函及所附道路交通安全規則、汽車裝載危險物品分類表、
    物質安全資料表等在卷可稽。受處分人既為領有駕駛執照之
    人，對於行駛進入雪山隧道不得載運危險物品自無從諉為不
    知，亦不得以不知法令為由而主張卸責，本件受處分人有裝
    載危險物品未依規定路線行駛之違規行為事證明確。原處分
    機關據以裁處受處分人罰鍰九千元，核無違誤，而駁回其異
    議。
三、本院經核閱本案卷證，認原裁定並無不當。受處分人抗告意
    旨略以：伊受老闆之命載運系爭乙炔空瓶，該空瓶並無危險
    性，且伊與老闆均不知該路段有不得載運之規定，縱法令規
    定載運之空瓶仍具有危險性，國道警察亦應於該路段設立「
    禁止載運乙炔、氧氣及載空瓶行使國道五路公路」等警語提
    醒，其未盡告知義務，不通情理亦有欠公允，為此提起抗告
    請求撤銷原裁定另為適法之處分云云。惟查：受處分人並不
    否認曾駕駛系爭自用小貨車於上揭時間，載運上揭乙炔鋼瓶
    等物行經系爭路段，查該載運之乙炔鋼瓶，縱屬空瓶亦具危
    險性乙情，業經上開交通部公路總局九十六年十二月十三日
    路監交字第○九六○○五七七四五號函示在卷（原審卷一二
    頁），而關於載運危險物品之車輛，行經國道高速公路應注
    意之相關事項，亦經主管機關定有明文（原審卷三一至三四
    頁），受處分人既領有駕照，於行經系爭國道公路時尤有積
    極注意路段行車注意事項之義務，其未於行前查詢相關規定
    ，已屬可議，自不得以不知法令為由而主張卸責。至主管機
    關有無在該路段立牌告知提醒駕駛人，提醒用語是否詳盡，
    係屬行政機關之裁量權範圍，核與本件無涉，受處分人尚不
    得執此解免責任。綜上，本件受處分人空言指摘原裁定不當
    ，為無理由，應予駁回。
據上論結，應依道路交通管理處罰條例第八十九條、道路交通案
件處理辦法第二十六條，刑事訴訟法第四百十二條，裁定如主文
。
中    華    民    國    97    年    3    月    27    日
                  刑事第十八庭審判長法  官  吳鴻章
                                    法  官  周政達
                                    法  官  段景榕
以上正本證明與原本無異。
不得再抗告。
                                    書記官  陳靜姿
中    華    民    國    97    年    3     月    28    日


司法院資訊處製作；財團法人民間司法改革基金會備份。
